ko: 깔때기 유형: 캐닝용; 접이식; 필터; 연료/오일용; 주방용 다목적; 실험실; 계량용; 가루; 와이드 마우스; 기타
it: Tipo di imbuto: Per inscatolamento; Richiudibile; Filtro; Carburante/olio; Cucina multiuso; Laboratorio; Misurazione; Polvere; A bocca larga; Altro
lt-LT: Piltuvo tipas: Konservavimas; Sutraukiamas; Filtras; Kuras/alyva; Daugiafunkcinė virtuvė; Laboratorija; Matavimas; Milteliai; Platus; Kita
zh-TW: 漏斗類型: 罐頭用; 折疊式; 過濾漏斗; 燃油/石油用; 廚房多功能; 實驗漏斗; 測量; 粉末用; 寬口; 其他
zh-CN: 漏斗类型: 罐装用; 可折叠; 过滤式; 燃料/油用; 厨房多功能; 实验室用; 计量; 粉末用; 宽口; 其他
ja: ファネルのタイプ: 缶詰; 折りたたみ可能; フィルター; 燃料/オイル; キッチン多目的; ラボラトリー; 測定; パウダー; 広口; その他
nl: Trechtertype: Inblikken; Inklapbaar; Filter; Brandstof/olie; Multifunctioneel keuken; Laboratorium; Maattrechter; Poeder; Brede hals; Overig
th: ประเภทของกรวย: กรวยแบบกระป๋อง; พับเก็บได้; ตัวกรอง; กรวยน้ำมันเชื้อเพลิง/น้ำมัน; กรวยอเนกประสงค์ใช้ในครัว; ห้องแล็บ; กรวยตวง; แบบผง; ปากเทแบบกว้าง; อื่นๆ
hu: Tölcsér kialakítása: Befőzés; Összecsukható; Szűrő; Üzemanyag/olaj; Konyhai, többcélú; Laboratórium; Mérő; Por; Széles szájú; Egyéb
de: Trichtertyp: Einmachen; Zusammenklappbar; Filter; Kraftstoff/Öl; Küchentrichter; Labor; Messtrichter; Puder; Breite Öffnung; Sonstiges
sk-SK: Typ lievika: Konzervovanie; Skladací; Filter; Palivo/olej; Viacúčelové kuchynské použitie; Laboratórny; Meranie; Práškový; Široký vstup; Iné
ru: Тип воронки: Консервирование; Складная; С фильтром; Топливо/масло; Многофункциональное кухонное устройство; Лабораторная; Измерение; Для сыпучих продуктов; С широким горлом; Другая
sv: tratt-typ: Konservering; Hopfällbar; Filter; Bränsle/olja; Kök med flera funktioner; Laboratorium; Mätning; Pulver; Bredmunnad; Övrigt
sl-SI: Vrsta lijaka: Konzerviranje; Zložljiva; Filter; Gorivo/olje; Večnamenska kuhinja; Laboratorijski; Merjenje; Prašek; Široko ustje; Druga
da: Tragttype: På dåse; Sammenklappelig; Filter; Brændstof/olie; Til flere køkkenformål; Laboratorium; Måling; Pulver; Bred mund; Andet
pt-BR: Tipo de funil: Enlatamento; Dobrável; Filtro; Combustível/óleo; Multiuso de cozinha; Laboratório; Medição; Pó; Abertura larga; Outro
nb: Trakttype: Hermetisering; Sammenleggbar; Filter; Drivstoff/olje; Kjøkken - flerbruks; Laboratorie; Måling; Pulver; Bredmunn; Annet
el: Τύπος χοάνης: Για κονσερβοποίηση; Πτυσσόμενο; Με φίλτρο; Για καύσιμα/πετρέλαιο; Πολλαπλών χρήσεων κουζίνας; Εργαστηριακό; Με δοσομετρική κλίμακα; Για σκόνη; Με φαρδύ στόμιο; Άλλο
hr-HR: Vrsta lijevka: Konzerviranje; Produljivo; Filtar; Gorivo/ulje; Višenamjenski kuhinjski; Laboratorij; Mjerni; Puder; Široki otvor; Ostalo
pl: Typ komina: Do przetworów; Składane; Z filtrem; Do paliwa / oleju; Kuchenny uniwersalny; Laboratoryjne; Z miarką; Do proszku; Z szerokim wlotem; Pozostałe
ro-RO: Tip de pâlnie: Conservare; Pliabilă; Filtru; Combustibil/ulei; Bucătărie multifuncțională; Laborator; Măsurare; Pudră; Cu gură largă; Altele
pt-PT: Tipo de funil: Enlatamento; Colapsável; Filtro; Combustível/óleo; Multiusos de cozinha; Laboratório; Medição; Pó; Boca larga; Outro
cs: Typ nálevky: Zavařovací; Skládací; Filtrační; Na palivo/olej; Kuchyňská víceúčelová; Laboratorní; Odměřovací; Na prach; Široké hrdlo; Jiné
tr: Huni tipi: Konserveleme; İç içe geçebilir; Filtre; Yakıt/yağ; Mutfak çok amaçlı; Laboratuvar; Ölçü hunisi; Toz; Geniş ağızlı; Diğer
en: Funnel type: Canning; Collapsible; Filter; Fuel/oil; Kitchen multipurpose; Laboratory; Measuring; Powder; Wide-mouth; Other
fi: Suppilon tyyppi: Säilöminen; Kokoontaitettava; Suodatin; Polttoaine/öljy; Keittiö, monikäyttöinen; Laboratorio; Mittaaminen; Jauhe; Leveä suuaukko; Muu
fr: Type d’entonnoir: Mise en conserve; Pliable; Filtre; Carburant/huile; Usage cuisine polyvalent; Laboratoire; Mesure; Poudre; Large ouverture; Autre
vi: Loại phễu: Đóng hộp; Có thể thu gọn; Bộ lọc; Nhiên liệu/dầu; Đa năng cho nhà bếp; Phòng thí nghiệm; Đo lường; Bột; Miệng rộng; Khác
es: Tipo de embudo: Envase; Plegable; Filtro; Combustible/aceite; Cocina multiusos; Laboratorio; Medición; Polvo; Boca amplia; Otros
bg-BG: Тип фуния: Консервиране; Сгъваемо; Филтър; Гориво/масло; Многофункционална кухненска; Лаборатория; Измерваща; Прах; Широко гърло; Друго